【裁判字號】    99,易,772
【裁判日期】    991029
【裁判案由】    竊盜
【裁判全文】
臺灣屏東地方法院刑事判決               99年度易字第772號
公  訴  人  臺灣屏東地方法院檢察署檢察官
被      告  甲○○
上列被告因竊盜案件，經檢察官提起公訴（99年度偵字第6875號）
，本院於準備程序進行中，因被告就被訴事實為有罪之陳述，經
告知簡式審判程序意旨，並聽取公訴人及被告之意見後，裁定行
簡式審判程序，判決如下：
    主  文
甲○○犯加重竊盜罪，累犯，處有期徒刑柒月，扣案膠帶貳個沒
收之。
    事  實
一、甲○○前於民國97年間，因竊盜案件，經本院以97年度易字
    第557 號判決判處有期徒刑7 月、7 月，應執行有期徒刑10
    月確定，於99年3 月1 日執行完畢。詎仍不知悔改，竟意圖
    為自己不法之所有，本於竊盜犯意，於99年7 月12日12時30
    分許，持其自不詳地點所拾得之竹竿1 支及客觀上足以對人
    之生命及身體產生威脅，可供兇器使用之破壞剪及鐮刀各1
    支，騎乘其所有之PHG-936 號機車，前往陳富榮所有位於屏
    東縣長治鄉○○段637 地號上之檳榔園，先以破壞剪毀壞設
    置於該檳榔園外，用以防閑之鐵絲網後爬越入內，再以其所
    有之膠帶將上開鐮刀固定於竹竿上，以割砍之方式竊取陳富
    榮種植於該處之檳榔3 芎（價值約新台幣2,000 元），得手
    後，適為至該處巡視之陳富榮發現而報警處理，並扣得破壞
    剪、鐮刀及竹竿各1 支、膠帶2 個、拖鞋1 雙。
三、案經屏東縣政府警察局屏東分局報告台灣屏東地方法院檢察
    署檢察官偵查起訴。
    理  由
一、本件被告甲○○所犯係死刑、無期徒刑、最輕本刑為3 年以
    上有期徒刑以外之罪，其於準備程序中就被訴事實為有罪之
    陳述，經法官告知簡式審判程序之旨，並聽取當事人之意見
    後，本院認為適宜進行簡式審判程序審理，合先敘明。
二、上揭犯罪事實，業據被告於警詢、偵訊及本院審理時坦承不
    諱，核與被害人陳富榮於警詢所證發現被告竊取其所有之檳
    榔芎一事相符，並有屏東縣政府警察局屏東分局99年7 月12
    日之搜索扣押筆錄1 份、扣押物品目錄表、贓物認領保管單
    、PHG-936 號機車之車籍資料查詢畫面各1 紙、現場照片12
    幀在卷可按，復有破壞剪、竹竿、鐮刀各1 支、膠帶2 個、
    拖鞋1 雙扣案可證，綜上足認，本案事證明確，被告犯行，
    應堪認定。
三、按刑法第321 條第1 項第2 款所謂安全設備，係指依社會通
    常觀念足認為防盜之設備而言；又刑法第321 條第1 項第3
    款之攜帶兇器竊盜罪，係以行為人攜帶兇器竊盜為其加重條
    件，此所謂兇器，其種類並無限制，凡客觀上足以對人之生
    命、身體、安全構成威脅，具有危險性之兇器均屬之，且只
    須行竊時攜帶此種具有危險性之兇器為已足，並不以攜帶之
    初有行兇之意圖為必要（最高法院55年台上字第547 號、79
    年台上字第5253號判例意旨參照）。本件被告係以破壞剪破
    壞陳富榮之檳榔園外鐵絲網圍籬後爬越進入，業據其供承在
    卷，而上開鐵絲網係設置於檳榔園外，具有一定高度，有警
    卷案發現場照片在卷可憑（警卷第19頁），依社會通常觀念
    應為防盜之安全設備甚明。又被告所持以竊盜之破壞剪、鐮
    刀均屬鐵金屬製品，前端並具刀鋒，有照片在卷可稽（警卷
    第21頁），且既足剪壞鐵絲網及割取枝莖粗硬之檳榔樹幹，
    材質應至為堅硬、銳利，則若持之攻擊人，客觀上顯足以危
    害他人生命、身體安全，皆屬具有危險性之兇器無訛。是核
    被告所為，係犯刑法第321 條第1 項第2 款、第3 款之攜帶
    兇器、毀越安全設備竊盜罪。被告有事實欄所載之有期徒刑
    執行完畢紀錄，有台灣高等法院被告前案紀錄表1 紙在卷可
    徵，其受有期徒刑執行完畢後，5 年以內故意再犯本件有期
    徒刑以上之罪，為累犯，應依刑法第47條第1 項規定，加重
    其刑。
四、爰審酌被告素行非佳，有前開台灣高等法院被告前案紀錄表
    1 紙在卷可考，僅因缺錢花用即竊取他人財物，法紀觀念薄
    弱，本次犯罪對他人造成之損害、所竊之物業已歸還被害人
    ，犯坦承犯行之犯後態度，生活狀況、教育程度等一切情狀
    ，量處如主文所示之刑。扣案之膠帶2 個，為被告所有供犯
    本罪所用，應依刑法第38條第1 項第2 款規定宣告沒收。至
    扣案之破壞剪、鐮刀、竹竿各1 支，係被告於不詳地點所拾
    得，業據其於本院審理時供承明確，復無證據證明為其所有
    ；扣案拖鞋1 雙則與本案竊盜犯行無關，爰均不為沒收之宣
    告，附此敘明。
據上論斷，應依刑事訴訟法273 條之1 第1 項、第299 條第1 項
前段，刑法第321 條第1 項第2 款、第3 款、第47條第1 項、第
，第38條第1 項第2 款，判決如主文。
本案經檢察官任亭到庭執行職務
中    華    民    國    99    年    10    月    29    日
                  刑事第五庭    法  官  劉怡孜
以上正本證明與原本無異。
如不服本判決應於收受判決後10日內向本院提出上訴書狀，並
應敘述具體理由；其未敘述上訴理由者，應於上訴期間屆滿後
20日內向本院補提理由書（均須按他造當事人之人數附繕本）
「切勿逕送上級法院」。
中    華    民    國    99    年    10    月    29    日
                               書記官  薛慧茹
附錄本案論罪科刑法條
中華民國刑法第321條
（加重竊盜罪）
犯竊盜罪而有左列情形之一者，處 6 月以上、 5 年以下有期徒
刑：
一、於夜間侵入住宅或有人居住之建築物、船艦或隱匿其內而犯
    之者。
二、毀越門扇、牆垣或其他安全設備而犯之者。
三、攜帶兇器而犯之者。
四、結夥三人以上而犯之者。
五、乘火災、水災或其他災害之際而犯之者。
六、在車站或埠頭而犯之者。
前項之未遂犯罰之。

司法院資訊處製作；財團法人民間司法改革基金會備份。
